臺灣高雄地方法院刑事判決　　　　　　 94年度簡上字第666號
上　訴　人　臺灣高雄地方法院檢察署檢察官
上　訴　人　丙○○
即　被　告
上　訴　人　甲○○
即　被　告
上　訴　人　乙○○
即　被　告
上列上訴人因傷害案件，不服本院高雄簡易庭94年度簡字第2394
號中華民國94年6 月28日第一審刑事簡易判決（臺灣高雄地方法
院檢察署檢察官聲請簡易判決處刑案號：94年度核退偵字第12號
），提起上訴，本院管轄之第二審合議庭判決如下：
    主  文
上訴駁回。
丙○○、甲○○、乙○○緩刑貳年。
    事實及理由
一、本案經本院審理結果，認原審判決認事用法及量刑均無不當
    ，應予維持，並引用原審判決書記載之事實、證據及理由（
    如附件）。
二、本件上訴人臺灣高雄地方法院檢察署檢察官據被害人之聲請
    提起上訴，其理由略以：被告犯後未與被害人和解及賠償，
    犯後態度可議，亦乏悛悔實據，原審未予斟酌，均為拘役之
    諭知，且得易科罰金，實屬輕縱；又對被害人主張之基本犯
    罪事實，亦未全部審理，不無欠缺等語。上訴人丙○○、甲○○、乙○○上訴意旨則以：原審判刑過重，實難甘服，為
    此聲明上訴等語。
三、經查，上訴人丙○○、甲○○、乙○○傷害犯行，事證明確
    ，原審因而依刑法第28條、第277條第1項、第41條第1項前
    段，罰金罰鍰提高標準條例第1條前段、第2條規定，均量處
    上訴人拘役55日，並諭知如易科罰金，以銀元300元折算一
    日之折算標準。本院認原審認事用法均無違誤，量刑亦稱妥
    適；上訴人臺灣高雄地方法院檢察署檢察官以原審為拘役之
    諭知，且得易科罰金，實屬輕縱；又對被害人主張之基本犯
    罪事實，亦未全部審理，不無欠缺為由提起上訴，固無理由
    ；上訴人丙○○、甲○○、乙○○以原審判刑過重為由提起
    上訴，亦非有理，均應予駁回。又查上訴人丙○○、甲○○
    、乙○○均未曾受有期徒刑以上刑之宣告，有臺灣高等法院
    被告前案紀錄表在卷可稽，其於本院審理中均已坦承犯行，
    並與被害人於本院94年度自字第63號誣告案件中成立和解，
    有和解筆錄在卷可按，被害人李英明並具狀表明不再追究，
    及請求為上訴人三人緩刑宣告之意，亦有聲請撤回告訴狀附
    卷可查。本院認經此次起訴審判後，上訴人三人當能知所警
    惕，而無再犯之虞，因認所宣告之刑，均以暫不執行為適當
    ，爰均併予宣告緩刑2年，以啟自新。
據上論斷，應依刑事訴訟法第455 條之1 第1 項、第3 項、第36
8 條、第373 條，刑法第74條第1 款，判決如主文。
中　　華　　民　　國　　94　　年　　10　　月　　31　　日
                    刑事第六庭  審判長法　官  簡志瑩
                                      法　官  楊佩蓉
                                      法　官  李  蓓
以上正本證明與原本無異。
不得上訴。
中　　華　　民　　國　　94　　年　　11　　月　　2 　　日
　　　　　　　　　　　　　　　　　  　書記官  何慧娟
